【裁判字號】    99,裁,1576
【裁判日期】    990722
【裁判案由】    私運貨物進口
【裁判全文】
最  高  行  政  法  院  裁  定
                                      99年度裁字第1576號
上  訴  人  甲○○
被 上訴 人  財政部高雄關稅局
代  表  人  乙○○
上列當事人間私運貨物進口事件，上訴人對於中華民國99年4月8
日高雄高等行政法院98年度訴字第580號判決，提起上訴，本院
裁定如下：
    主  文
上訴駁回。
上訴審訴訟費用由上訴人負擔。
    理  由
一、按對於高等行政法院判決之上訴，非以其違背法令為理由，
    不得為之，行政訴訟法第242條定有明文。依同法第243條第
    1項規定，判決不適用法規或適用不當者，為違背法令；而
    判決有同條第2項所列各款情形之一者，為當然違背法令。
    是當事人對於高等行政法院判決上訴，如依行政訴訟法第24
    3條第1項規定，以高等行政法院判決有不適用法規或適用不
    當為理由時，其上訴狀或理由書應有具體之指摘，並揭示該
    法規之條項或其內容；若係成文法以外之法則，應揭示該法
    則之旨趣；倘為司法院解釋或本院之判例，則應揭示該判解
    之字號或其內容。如以行政訴訟法第243條第2項所列各款情
    形為理由時，其上訴狀或理由書，應揭示合於該條項各款之
    事實。上訴狀或理由書如未依此項方法表明，或其所表明者
    與上開法條規定不合時，即難認為已對高等行政法院判決之
    違背法令有具體之指摘，其上訴自難認為合法。
二、本件上訴人對於高雄高等行政法院判決上訴，主張：依一般
    經驗法則，漁船將捕獲之漁獲以塑膠籃或塑膠桶盛裝，以便
    搬運及儲藏，其間並無特異之處，原審竟認上訴人與一般拖
    網實際海上作業漁獲處理情形不同，究有如何不同，並未敘
    明其理由及依據，自有違行政訴訟法第243條第2項第6款判
    決不備理由之違背法令。又臺灣本島附近海域漁產種類繁多
    ，且因海底崎嶇不平，深度差距甚多，拖網漁船同時捕獲表
    層洄游性魚類、或岩礁性魚類，並非不可能。然原審法院未
    斟酌國立臺灣海洋大學99年1月4日海漁字第0980015585號函
    及99年3月11日第0990001920號函此一有利上訴人之證據，
    復未敘明無法捕獲之理由及依據，原判決亦有判決不備理由
    之違法。其次，原審法院認上訴人出海日數僅有2天，其漁
    貨量偏高，顯非自行捕獲，然未說明其理由及依據，原審法
    院認定事實顯有違誤。再者，網板與海底碰撞或摩擦之部位
    係在底部，而非側面，原審法院據以判斷網板並未使用於漁
    撈作業，採證自有未依證據認定事實，而有判決不備理由之
    違背法令等語。雖以該判決違背法令為由，惟核其上訴理由
    ，係就原審取捨證據、認定事實之職權行使，指摘其為不當
    ，並就原審已論斷者，泛言未論斷，而非具體表明合於不適
    用法規、適用法規不當、或行政訴訟法第243條第2項所列各
    款之情形，難認對該判決之如何違背法令已有具體之指摘。
    依首開規定及說明，應認其上訴為不合法。
三、據上論結，本件上訴為不合法。依行政訴訟法第249條第1項
    前段、第104條、民事訴訟法第95條、第78條，裁定如主文
    。
中    華    民    國    99    年    7     月    22    日
                    最高行政法院第三庭
                        審判長法官  高  啟  燦
                              法官  姜  素  娥
                              法官  楊  惠  欽
                              法官  黃  合  文
                              法官  王  碧  芳

以  上  正  本  證  明  與  原  本  無  異
中    華    民    國    99    年    7     月    23    日
                              書記官  莊  俊  亨

司法院資訊處製作；財團法人民間司法改革基金會備份。
